【裁判字號】    99,監,403
【裁判日期】    990722
【裁判案由】    處分受監護宣告人不動產
【裁判全文】
臺灣高雄地方法院民事裁定               99年度監字第403號
聲  請  人  乙○○
應監護宣告
人          甲○○
上聲請人聲請處分受監護宣告人甲○○之不動產事件，本院裁定
如下：
    主  文
准許聲請人處分受監護宣告人甲○○所有如附表所示之不動產。
聲請程序費用新臺幣壹仟元由受監護宣告人甲○○負擔。
    理  由
一、本件聲請意旨略以：聲請人乙○○之配偶甲○○於民國99年
    4 月20日經鈞院99年度監宣字第83號裁定宣告為受監護宣告
    人，因聲請人需為受監護宣告人支付龐大醫療及安養費用，
    依法聲請鈞院准許處分受監護宣告人所有坐落於高雄縣大寮
    鄉○○段1063地號，面積113.20平方公尺，權利範圍全部之
    土地及其上同段1037建號建物門牌號碼高雄縣大寮鄉○○街
    2號之不動產等語。
二、按「監護人對於受監護人之財產，非為受監護人之利益，不
    得使用、代為或同意處分。監護人為下列行為，非經法院許
    可，不生效力：(一)代理受監護人購置或處分不動產。……」
    ，98年11月23日修正生效之民法第1101條第1 項、第2 項第
    1 款分別定有明文，又上揭規定於受監護宣告人之監護亦準
    用之，民法第1113條亦定有明文。
三、經查：
  (一)受監護宣告人甲○○係於99年4 月20日經本院99年度監宣字
    第83號民事裁定宣告為受監護宣告人，並以其配偶即聲請人
    乙○○為監護人等情，業據聲請人提出台灣高雄地方法院99
    年度監宣字第83號民事裁定書暨裁定確定證明書影本1 件為
    證，依上揭說明，受監護宣告人甲○○之監護人處分其不動
    產，應得法院許可，始生效力，又聲請人係受監護宣告人甲
    ○○之監護人，其為受監護宣告人甲○○處分不動產，自得
    聲請本院許可，合先敘明。
  (二)聲請人主張因其需為受監護宣告人支付龐大醫療及安養費用
    ，故需處分受監護宣告人之財產方能支出看護費用等情，業
    據聲請人到庭指述綦詳；並經證人即受監護宣告人甲○○之
    會同開具財產清冊之人潘誼潔到庭陳稱：「（問：妳是會同
    開具財產清冊之人？）是的，我同意聲請人處分應受監護宣
    告人甲○○之財產。」等語明確（見本院99年7 月8 日訊問
    筆錄），堪信為真實。本院審酌受監護宣告人甲○○目前中
    風，其照顧費用支出龐大，若非另謀財源，實難以維繫受監
    護宣告人甲○○之身心健康及生活品質，從而，認為處分受
    監護宣告人甲○○不動產，確符合受監護人甲○○之利益，
    聲請人所為本件聲請，於法尚無不合，應予准許。
五、依非訟事件法第24條第1 項、第160 條第2 項，裁定如主文
中    華    民    國    99    年    7     月    22    日
                     家事法庭  法  官  吳宏榮
上為正本係照原本作成。
如不服本裁定，應於收受裁定後10日內，向本院提出抗告狀，並
繳納裁判費新台幣1,000元。
中    華    民    國    99    年    7     月    22    日
                               書記官  葉正昭
附表：
┌──┬───────────────┐
│編號│土地及建物之內容              │
├──┼───────────────┤
│1   │高雄縣大寮鄉○○段1063地號土地│
│    │所有權人：甲○○              │
│    │面積113.20平方公尺            │
│    │權利範圍全部                  │
│    │                              │
│    │                              │
├──┼───────────────┤
│2   │高雄縣大寮鄉○○段1037建號    │
│    │門牌號碼：高雄縣大寮鄉○○街  │
│    │          2號                 │
│    │所有權人：甲○○              │
│    │總面積135.74平方公尺          │
│    │權利範圍全部                  │
│    │                              │
│    │                              │
│    │                              │
└──┴───────────────┘

司法院資訊處製作；財團法人民間司法改革基金會備份。
